【裁判字號】    98,上訴,1211
【裁判日期】    980707
【裁判案由】    違反毒品危害防制條例
【裁判全文】
臺灣高等法院臺中分院刑事判決        98年度上訴字第1211號
上  訴  人
即  被  告  乙○○
                      樓
上列上訴人因違反毒品危害防制條例案件，不服臺灣臺中地方法
院98年度訴字第1154號中華民國98年4月27日第一審判決（起訴
案號：臺灣臺中地方法院檢察署98年度毒偵字第696號、第782號
），提起上訴，本院判決如下：
    主  文
上訴駁回。
    事  實
一、乙○○前曾於民國（下同）92年間因施用毒品案件，經台灣
    台中地方法院裁定送觀察、勒戒後，認無繼續施用毒品之傾
    向，於92年6月18日執行完畢而釋放；另於96年間，因施用
    第一級毒品案件，經台灣台中地方法院判處有期徒刑9月確
    定，嗣經減刑為4月又15日，於96年7月18日易科罰金執行完
    畢。詎仍不知悔改，明知海洛因及甲基安非他命、MDMA各列
    為毒品危害防制條例第2條第2項第1款及第2款所管制之第一
    級及第二級毒品，竟於觀察、勒戒執行完畢釋放後之5年內
    ，先基於施用第一級毒品海洛因之犯意，於97年5月間某日
    ，在臺中縣霧峰鄉○○路236巷16號居處，以將海洛因摻入
    香菸，再點燃香菸吸食之之方式，施用第一級毒品海洛因1
    次。另基於施用第二級毒品之犯意，於97年5月間某日，在
    上揭居處，同時施用含有第二級毒品甲基安非他命、MDA及M
    DMA成分之錠劑1次。嗣於97年7月31日23時許，為警在臺中
    市○○路○段566之13號5樓之1前查獲，並扣得含有第二級毒
    品MDMA、MDA及甲基安非他命成分之桃紅色錠劑1顆（驗餘淨
    重0.2982公克，原有1.5顆、淨重0.4847公克）。
二、案經台灣台中地方法院檢察署檢察官簽分及台中市警局移送
    偵查起訴。
    理  由
一、訊據上訴人即被告乙○○（下稱被告）固坦承施用第二級毒
    品之事實，惟否認有施用第一級毒品海洛因之犯行，辯稱：
    伊尿液檢驗均無施用海洛因反應，此次毛髮檢驗應係多年前
    殘留云云。惟查，上開事實，迭據被告於偵查及原審均自白
    不諱，並有有中山醫學大學附設醫院檢驗科藥物檢測中心毛
    髮98年1月14日檢驗結果報告一紙載明「受測者應於4、5個
    月內曾經使用過安非他命、搖頭丸、Ｋ他命及海洛因4種毒
    品」（見警局卷）；又扣案含有MDMA、MDA及甲基安非他命
    成分之第二級毒品1顆（驗餘淨重0.2982公克，原有1.5顆、
    淨重0.4847公克），經行政院衛生署草屯療養院（下稱草屯
    療養院）97 年8月6日鑑定書一份敘明在卷（見偵字第21248
    號偵查卷第5頁）。是被告施用第一級毒品及第二級毒品之
    事證甚明，其雖執98年1月至月間草屯療養院之檢驗報告（
    見本院卷第7至10頁），記載已毒品反應陰性，仍無解事實
    欄載施用毒品刑責，所辯無採信，應依法論科。
二、核被告所為，係犯毒品危害防制條例第10條第1項之施用第
    一級毒品罪，及同條第2項之施用第二級毒品罪。被告持有
    第一、二級毒品之低度行為應為施用第一、二級毒品之高度
    行為所吸收，不另論罪。被告所犯同時施用含有第二級毒品
    MDMA、MDA及甲基安非他命成分之錠劑，應屬單純一罪，雖
    檢察官起訴書雖認被告此部分係基於各別之犯意，各為施用
    第二級毒品MDMA及甲基安非他命之犯行，然依卷內證據，並
    無法證明被告係分別施用上揭MDMA、MDA及甲基安非他命，
    基於罪疑唯有利於被告之原則，本件應認定被告係同時施用
    含有第二級毒品MDMA、MDA及甲基安非他命成分之錠劑一次
    ，檢察官此部分之認定尚有未洽；被告上揭施用第二級毒品
    MDA之犯行雖未據起訴，然因被告此部分犯行與前揭經起訴
    施用第二級毒品MDMA及甲基安非他命經判處有罪之犯行間，
    屬單純一罪之關係，基於審判不可分之原則，本院自得併予
    審理。被告先後施用第一級、第二級毒品罪之犯行，犯意各
    別，行為互殊，應予分論併罰。被告前受事實欄所載科處有
    期徒刑及執行完畢紀錄，有台灣高等法院被告前案紀錄表在
    卷可參，其於有期徒刑執行完畢5年以內故意再犯本件有期
    徒刑以上之罪，為累犯，應依法各加重其刑。
三、原審依上述理由，適用毒品危害防制條例第10條第1項、第2
    項、第18條第1項前段，刑法第11條、第47條第一項、第51
    條第5款，並審酌被告前已有多次施用毒品紀錄，無視於毒
    品對於自身健康之戕害及國家對於杜絕毒品犯罪之禁令，惡
    性非輕，並考量本件被告施用毒品之動機、目的、手段及犯
    後態度等一切情狀，量處被告施用第一毒品罪有期徒刑9月
    ，施用第二毒品罪有期徒刑6月，並定其應執行之刑為有期
    徒刑1年。又敘明扣案桃紅色錠劑1顆（驗餘淨重0.2982公克
    ，原有1.5顆、淨重0.4847公克），因含有MDMA、MDA及甲基
    安非他命成分，係屬第二級毒品，應依毒品危害防制條例第
    18條第1項前段之規定，併予宣告沒收銷燬之。核其認事用
    法俱無不當，量刑亦稱允洽，被告猶執陳詞指摘原判決關於
    其施用第二級毒品部分量刑過重、另否認施用第一級毒品而
    提起上訴，均非有理由，應駁回其上訴。
據上論斷，應依刑事訴訟法第368條，判決如主文。
本案經檢察官甲○○到庭執行職務。
中    華    民    國    98    年    7     月    7     日
                刑事第七庭審判長法  官 林  榮  龍
                                法  官 張  惠  立
                                法  官 江  錫  麟
上正本證明與原本無異。
施用第一級毒品部分得上訴。
施用第二級毒品部分不得上訴。
如不服本判決應於收受送達後十日內向本院提出上訴書狀，其未
敘述上訴理由者，並得於提起上訴後十日內向本院補提理由書（
均須按他造當事人之人數附繕本）「切勿逕送上級法院」。
                               書記官 鄧  智  惠
中    華    民    國    98    年    7     月    7     日
附錄論罪科刑法條：
毒品危害防制條例第10條：
  施用第一級毒品者，處6月以上5年以下有期徒刑。
  施用第二級毒品者，處3年以下有期徒刑。


司法院資訊處製作；財團法人民間司法改革基金會備份。
